臺灣臺中地方法院民事判決  
111年度中簡字第275號
原      告  李翔毅  
被      告  余璽羽  


訴訟代理人  許文鐘律師
上列當事人間請求給付扣押款事件，於民國111年6月7日言詞辯
論終結，本院判決如下：
    主      文
原告之訴及其假執行之聲請均駁回。
訴訟費用由原告負擔。
    事實及理由
壹、程序事項：
    原告未於最後言詞辯論期日到場，核無民事訴訟法第386條
    各款所列情形，應依被告之聲請，由其一造辯論而為判決。
貳、實體事項：
一、原告起訴主張：原告前曾聲請執行訴外人卓怡玟、江志奇對
    被告之加盟管理費債權，並獲臺灣臺東地方法院（下稱臺東
    地院）執行處核發東院宜110司執助誠字第101號扣押命令及
    移轉命令，在原告之債權即新台幣（下同）345,000元及執
    行費4,000元之範圍內，准予將卓怡玟、江志奇對被告每月
    得收取之加盟管理費12,000元，自文到之日起（110年6月10
    日後）按月移轉予原告。因卓怡玟、江志奇對被告享有系爭
    債權，是被告收受系爭扣押命令及移轉命令後，除不得向卓
    怡玟、江志奇清償，違反者不得以其清償對抗原告外，並因
    系爭移轉命令之效力，使原告成為系爭債權之主體，故原告
    自得依系爭移轉命令所生債權移轉之法律關係，提起本件訴
    訟等語。並聲明：⑴被告應自110年7月1日起至清償日止，在
    債權金額345,000元及執行費4,000元之範圍內，按月給付12
    ,000元予原告。⑵原告願供擔保，請准宣告假執行。
二、被告則以：
  ㈠原告以其對卓怡玟、江志奇之債權向L2時尚美睫之加盟商，
    就加盟管理費債權核發扣押命令及移轉命令時，被告余璽羽
    及訴外人黃月燕、王婷緯、王凱信、林姍姍等五人，於107
    年7月9日發函予卓怡玟即晴漾美睫企業社催告限期履約，卓
    怡玟置之不理，被告等五人遂於107年7月24日起訴主張其未
    依加盟契約履行第四條之相關義務並終止契約，並按比例請
    求返還已經支付之加盟金及行銷管理費，案經鈞院以107年
    度訴字第2360號判決被告等五人勝訴，後經臺灣高等法院臺
    中分院以108年度上字第486號判決改判，廢棄原判決駁回原
    告之訴。惟查，卓怡玟即晴漾時尚美睫企業社於該案一審即
    自承僅在107年以後即未辦理店務管理課程及技術研發課程
    ，未於被告等人加盟週年紀念提供相關促銷活動，至於不定
    期聯合促銷活動內容，亦自承107年以後未再舉辦，卓怡玟
    於其行銷管理費債權於107年5月間遭核發移轉命令轉由原告
    取得後，其履約態度更加消極，遑論被告等五人於107年7月
    底提起訴訟之後，因訴訟期間雙方之加盟契約關係存否不明
    確，卓怡玟更不可能依約履行上開義務，雙方加盟契約自此
    即呈現實質終止狀態。被告至遲於107年9月13日之後即未再
    使用L2時尚美睫之商標，民事爭訟期間卓怡玟更未履行加盟
    合約所定之給付教育訓練、定期舉辦促銷活動、行銷廣告等
    義務，縱認經民事二審判決後，被告與卓怡玟尚有加盟契約
    關係存在，該合約第1條後段所定被告應按月繳納之12000元
    行銷管理費，與第17條所規定之行銷管理費包含之服務項目
    （商標授權、官網廣告曝光、提供行銷教育訓練），顯屬雙
    務契約之對待給付關係，然卓怡玟即晴漾時尚美睫企業社於
    107年7月以後，雙方進行爭訟即未曾給付上開服務項目，依
    民法第299條之規定及最高法院判決意旨，被告仍得對受讓
    該行銷管理費債權之原告主張同時履行抗辯，拒絕給付。
　㈡卓怡玟後以被告等五人起訴後未立即撤下時尚美睫之招牌，
    繼續使用其商標為由提起刑事告訴，被告等人提出李翔毅於
    109年12月19日表明其已於108年7月間免除被告等人107年尚
    未繳清行銷管理費債務意思之「債務清償證明書」為佐證，
    經鈞院以109 年度智易字第 33 號刑事判決余璽羽等人無罪
    ，復經智慧財產法院以 109 年度刑智上易字第 64 號刑事
    判決駁回上訴而告確定。此外，被告與L2時尚美睫之加盟合
    約依第13條之規定訂約滿5年後需續約，然被告於107年7月
    即委由律師發函並起訴表明終止合約，顯已以書面表明無續
    約之意，故系爭加盟合約之有效期間僅至110年2月6日，故
    本件原告執臺東地院於110年 4月7日、110年6月10日核發之
    扣押及移轉命令，請求被告給付行銷管理費，亦非有據。從
    而，原告本於被告與卓怡玟之加盟合約關係，請求被告給付
    行銷管理費為無理由等語，資為抗辯。並聲明：⑴原告之訴
    駁回。⑵如受不利之判決，願供擔保免為假執行。
三、得心證之理由
　㈠原告主張其執有對訴外人卓怡玟、江志奇之執行名義，聲請
    強制執行卓怡玟、江志奇對被告之加盟管理費債權，並獲臺
    東地院執行處核發東院宜110司執助誠字第101號扣押命令及
    移轉命令，命令自文到之日起，在原告債權345,000元及執
    行費4,000元之範圍內，將卓怡玟、江志奇對被告每月之加
    盟管理費債權移轉予原告等情，業據提出加盟店合約書、臺
    東地院東院宜110司執助誠字第101號扣押命令及移轉命令影
    本為證，並經本院調閱臺東地院110年度司執助字第101號執
    行卷宗查明屬實，且為被告所不爭執，堪信原告此部分主張
    為真正。 
  ㈡被告則以其與L2時尚美睫之加盟合約之有效期間僅至110年2
    月6日，原告執臺東地院於110年 4月7日、110年6月10日核
    發之扣押及移轉命令，請求被告給付行銷管理費，即非有據
    等語置辯。經查，被告於105年2月26日與卓怡玟即晴漾時尚
    美睫企業社簽訂加盟合約書，該合約書第13條約定「雙方於
    訂約期滿5年後，如欲終止合約，應於30日前以書面通知對
    方，否則視為本合約繼續有效」，而被告於107年7月25日另
    案起訴請求卓怡玟、江志奇負損害賠償責任，被告於起訴狀
    主張終止契約，並以該起訴狀再為終止契約之意思表示，有
    該起訴狀影本附卷可稽，被告所為終止契約之意思表示， 
    雖與民法第254條規定不符，不生法定終止之效力，惟被告
    於105年2月6日訂約，系爭合約於110年2月6日期滿，被告於
    期滿30日前以書面即起訴狀繕本通知卓怡玟、江志奇終止合
    約，依該合約書第13條約定，被告仍得因合約期滿終止合約
    ，而生意定終止之效力。故臺東地院於110年4月7日、6月10
    日核發扣押及移轉命令時，卓怡玟、江志奇對被告之加盟管
    理費債權已因系爭加盟合約終止而不存在，被告所辯，堪予
    採信。 
  ㈢從而，原告依法院執行命令所生債權移轉之法律關係，請求
    被告應自110年7月1日起至清償日止，在債權金額345,000元
    及執行費4,000元之範圍內，按月給付12,000元予原告，為
    無理由，應予駁回。原告之訴既經駁回，其假執行之聲請即
    失所依附，應併予駁回。
四、本件事證已臻明確，兩造其餘攻擊防禦方法及所舉證據，經
    審酌結果，與本件判決結論均無影響，爰不一一論述，附此
    敘明。
五、訴訟費用之依據：民事訴訟法第78條。
中　　華　　民　　國　　111 　年　　 6　　月　　 21 　日
                      臺灣臺中地方法院臺中簡易庭
                                  法　官　吳蕙玟
以上正本係照原本作成。
如不服本判決，應於送達後20日內，向本院提出上訴狀並表明上
訴理由，如於本判決宣示後送達前提起上訴者，應於判決送達後
20日內補提上訴理由書（須附繕本）。如委任律師提起上訴者，
應一併繳納上訴審裁判費。
中　　華　　民　　國　　111 　年　　6 　　月　　21　　日
                                  書記官　楊思賢